【裁判字號】    92,簡上,81
【裁判日期】    921231
【裁判案由】    竊盜
【裁判全文】
臺灣雲林地方法院刑事判決                          九十二年度簡上字第八一號
    上  訴  人  臺灣雲林地方法院檢察署檢察官
    被      告  甲○○
右列被告因竊盜案件，檢察官不服本院斗六簡易庭中華民國九十二年五月十六日九十
二年度六簡字第二０二號刑事簡易判決（原聲請簡易判決處刑案號：九十二年度偵字
第一三三三號），提起上訴，檢察官並當庭擴張起訴事實（九十二年度偵字第二七八
０號），本院第二審合議庭依通常訴訟程序判決如左：
    主  文
原判決撤銷。
甲○○連續竊盜，處拘役貳拾日，如易科罰金，以佰元折算壹日。
    事  實
一、甲○○基於意圖為自己不法所有之概括犯意，於民國九十二年三月十六日凌晨二
    時三十五分許，在雲林縣斗六市○○路四四二號「東龍建設公司」之建築工地內
    ，徒手竊取該公司負責人乙○○持有之建築鋼筋二十支，價值約新台幣（下同）
    三百元，於竊取得手正欲前往變賣鋼筋之際，為巡邏之員警當場查獲。甲○○本
    於上開犯意，復於九十二年六月十七日凌晨五時三十分許，至雲林縣斗六市○○
    路旁「雲頂建設公司」建築工地內，徒手竊取該公司工地主任丙○○持有之建築
    用鋼筋二百六十條（每條長約四十八公分、寬三公分、總重約一百三十公斤），
    價值約一千多元，於竊取得手準備攜往變賣之際，又為警發現查獲。
二、案經乙○○告訴雲林縣警察局斗六分局報告臺灣雲林地方法院檢察署檢察官偵查
    聲請簡易判決處刑及檢察官當庭擴張犯罪事實。
    理  由
一、被告甲○○對上述時地竊取告訴人乙○○持有鋼筋之竊盜犯行坦白承認。對上述
    時地拿取被害人丙○○持有鋼筋之情亦供承不諱，惟矢口否認拿取被害人丙○○
    持有鋼筋一事犯有竊盜罪，辯稱：我不知道那些鋼筋是別人的，是我朋友介紹我
    去撿的云云。經查：上述犯罪事實業據被告於警訊及檢察官面前自白不虛，並據
    告訴人乙○○、被害人丙○○於警訊中陳稱甚詳（此均有警、檢訊筆錄在卷可參
    ），另有贓物領據、現場照片在卷可憑。被告雖以前詞置辯，但被告於竊取被害
    人丙○○持有鋼筋之事經警查獲後，於檢察官訊問時，被告已供承其係因無工作
    沒有收入，為撫養小孩始行竊盜之犯罪動機甚明。於本院審理時，經審判長提示
    上述筆錄並告以要旨，被告亦供稱其於偵查中之供述筆錄均未記載錯誤，並再次
    向本院供稱其係找不到工作，有小孩待養，請審判長原諒等語，可見被告於檢察
    官面前之自白是出於任意，並無誤會竊盜二字之處。又被告為警查獲竊取告訴人
    乙○○持有之鋼筋後，於九十二年三月十六日檢察官訊問時，檢察官對被告問稱
    ：「下次要檢拾鋼筋或類似物品時，你要如何作？」被告即供稱：「我會先問主
    人，該東西是否還要？」等語，有上述檢察官面前筆錄在卷可稽。則被告既已知
    悉如何檢拾鋼筋始不致於觸犯竊盜罪，然其卻於三個月後，即同年六月十七日，
    復以相同手法再行至工地內拿取鋼筋，且未先行取得鋼筋所有人或持有人之同意
    ，拿取鋼筋之時又係於人跡罕至之凌晨時分，均足見被告是具竊盜之犯意而竊取
    鋼筋甚明。其所辯不知道鋼筋為他人所有或持有中云云，顯不足信。本件事證明
    確，被告犯行堪以認定，自應依法論科。
二、核被告所為，係犯刑法第三百二十條第一項之竊盜罪。聲請簡易判決處刑書對被
    告竊取丙○○持有鋼筋之行為未及追訴，惟此部份事實業經檢察官擴張犯罪事實
    ，又與聲請簡易判決處刑之犯罪事實有裁判上一罪之關係，本院自應一併予以審
    究。被告先後二次犯行，時間緊接，觸犯犯罪構成要件相同之罪名，顯係基於概
    括犯意而為，應依連續犯規定論以一罪，並加重其刑。公訴檢察官雖認被告竊取
    丙○○持有鋼筋之行為係逾越工地前之鐵片圍籬而為之，是觸犯刑法第三百二十
    一條第一項第二款之逾越安全設備加重竊盜罪，然依據卷附之照片顯示，工地前
    之鐵片圍籬僅及於建築中建物之正前方，不及於建物兩旁，且各該鐵片間是有容
    人身穿越之間隔，此亦為被告供稱無誤，可見該鐵片圍籬之作用乃避免路旁行人
    車輛因建築工事所可能帶來之危險，並非用以防閑，該鐵片圍籬與上述條文所稱
    之「安全設備」有間。又被告供稱其係自上述鐵片間之空隙進入工地，並未扳開
    鐵片等語，核與現場照片所示情形相符，從而，被告亦無上述條文所稱「逾越」
    之行為。公訴檢察官就此部分應有誤會，併此敘明。
三、原審認定被告竊盜犯罪事實及證據明確，因而判決被告竊盜罪，並判處被告罰金
    銀元三千元，如易服勞役，以銀元三百元折算一日，固非無見。惟原審未及審究
    檢察官擴張之犯罪事實，而僅就被告上述竊取告訴人鋼筋之犯罪事實為判決，是
    有違誤，檢察官上訴為有理由，自應由本院第二審合議庭撤銷改判。
四、本院審酌被告犯後坦白部分犯行，態度尚稱良好，惟其於九十二年三月十六日竊
    取鋼筋為警查獲後不久，即於三個月後又行竊盜鋼筋，可見被告於本案是對公權
    力之行使不甚在意，被告前無犯罪紀錄，有台灣高等法院被告全國前案紀錄表在
    卷可參，素行尚稱良好，其現於寺廟內擔任義工性質的管理人員，可認被告仍思
    尋找正當工作，被告自承其因尚有小孩待養，又無工作收入，致生竊取變賣鋼筋
    之犯罪動機，由此均足見被告非惡性不淺之人，被告竊取鋼筋均係徒手拿取，竊
    盜得手之鋼筋價值不高，可認其犯罪情節、犯罪所生之危害均屬非重，惟被告均
    未取得被害人之諒解等一切情狀，量處如主文所示之刑，並諭知易科罰金之折算
    標準。另被告於本案第一次竊盜行為被警查獲後，不聽檢察官之告誡又犯第二次
    竊盜行為，已如前述，本院甚難預期被告在接受本次刑罰前，無再次犯罪之可能
    ，自無從為緩刑之諭知，附此敘明。
據上論斷，應依刑事訴訟法第三百六十九條第一項、第三百六十四條、第二百九十九
條第一項前段，刑法第五十六條、第三百二十條第一項、第四十一條第一項前段，罰
金罰鍰提高標準條例第一條前段、第二條，判決如主文。
中      華      民      國    九十二    年     十二     月    三十一    日
                                        臺灣雲林地方法院刑事第五庭
                                            審判長法  官  翁慶珍
                                                  法  官  李明益
                                                  法  官  侯廷昌
右正本證明與原本無異。
不得上訴。
                                                  書記官  黃秋萍
中      華      民      國    九十二    年     十二     月    三十一    日
附錄法條：刑法第三百二十條第一項
中華民國刑法第三百二十條
 (普通竊盜罪、竊佔罪)
意圖為自己或第三人不法之所有，而竊取他人之動產者，為竊盜罪，處五
年以下有期徒刑、拘役或五百元以下罰金。
意圖為自己或第三人不法之利益，而竊佔他人之不動產者，依前項之規定
處斷。
前二項之未遂犯罰之。


司法院資訊處製作；財團法人民間司法改革基金會備份。
